臺灣高等法院刑事判決　　　　　　　　95年度上訴字第4173號
上　訴　人
即　被　告　甲○○
上列上訴人因違反槍砲彈藥刀械管制條例案件，不服臺灣桃園
地方法院95年度訴字第1411號，中華民國95年9月15日第一審判
決（起訴案號：臺灣桃園地方法院檢察署95年度偵字第11690號
），提起上訴，本院判決如下：
    主  文
上訴駁回。
    事  實
一、甲○○前因違反槍砲彈藥刀械管制條例案件，經原審於民國
    （下同）91年3月25日以91年度少訴字第5號判處有期徒刑1
    年6月，併科罰金新臺幣5萬元，如易服勞役以300銀元折算
    一日，緩刑4年，緩刑期內付保護管束，嗣於91年6月17日判
    決確定，於95年6月16日緩刑期滿。詎仍不知戒惕，明知槍
    砲彈藥刀械管制條例所列之槍砲，非經中央主管機關許可不
    得寄藏，卻於上開緩刑期間內之94年5、6月間，在其桃園縣
    中壢市○○路○段134號住處，接受傅天生（業於94年11月25
    日死亡）之委託，代為寄藏具殺傷力之口徑9MM（9×19MM）
    制式子彈3顆、不具殺傷力之土造子彈1顆（以土造金屬彈殼
    加裝直徑9mm金屬彈頭），並將之藏放上揭住處，並經傅天
    生於94年11月中旬，在上址操作現已由真實姓名、年籍不詳
    、綽號「阿偉」之男子攜出藏放之手槍1支時，不慎走火擊
    發前開口徑9MM（9×19MM）之制式子彈1顆，而遺留已擊發
    之口徑9MM（9×19MM）制式子彈彈殼1枚。嗣於95年5月18日
    下午4時30分許，經警持搜索票在上址查獲，並扣得前開具
    殺傷力之制式子彈2顆、不具殺傷力之土造子彈1顆、已擊發
    之制式子彈彈殼1枚，及與本件無關之K他命1包、MDMA（俗
    稱「搖頭丸」）2顆、疑似MDMA12顆、筆管1支（涉犯毒品案
    件由檢察官另行偵辦）。
二、案經臺北市政府警察局移送臺灣桃園地方法院檢察署檢察官
    偵查起訴。
    理  由
一、上訴人即被告甲○○於審判期日經傳未到庭，惟上開犯罪事
    實，業據其於警詢、偵查及原審坦承不諱（見偵查卷第17至
    19頁、第32至34頁、原審卷第33頁、第37頁）。又扣案之制
    式子彈2顆、土造子彈1顆及彈殼1顆，經送請內政部警政署
    刑事警察局鑑驗鑑定，認定為口徑9MM（9×19MM ）之制式
    子彈2顆，均具有殺傷力；另土造子彈1顆經試射，可擊發，
    為其發射動能甚微，認不具殺傷力；彈殼1顆係已擊發之口
    徑9MM（9×19MM）制式彈殼等情，有該局95年6月9日刑鑑字
    第0950076924號槍彈鑑定書1份在卷可稽（見偵查卷第36至
    38頁）。堪認被告前述任意性自白與事實相符，被告犯行洵
    堪認定。
二、被告受託寄藏具有殺傷力之制式子彈3顆，均係屬於槍砲彈
    藥刀械管制條例第4條第1項第2款（原判決誤繕為第1款）所
    稱之彈藥。按寄藏與持有，均係將物置於自己實力支配之下
    ，僅寄藏必先有他人之持有行為，而後始為受寄代藏而已，
    故寄藏之受人委託代為保管，其保管之本身，亦屬持有，不
    過持有係受寄之當然結果，自僅論以寄藏犯行，是本件被告
    受託保管子彈，應論以寄藏子彈之單純一罪，不另就其「持
    有」之犯行論處。是核被告所為，係犯槍砲彈藥刀械管制條
    例第12條第4項之未經許可，寄藏子彈罪。又被告於犯罪時
    ，刑法第42條第2項前段規定：「易服勞役以1元以上3元以
    下折算一日。」又被告行為時之易服勞役折算標準，業據修
    正前罰金罰鍰提高標準條例第2條前段規定，就其原定數額
    提高為100倍折算1日，則本件被告行為時之易服勞役折算標
    準，應以銀元100元以上300元以下折算1日，即新台幣300元
    以上900元以下折算1日。惟95年7月1日修正公布施行之刑法
    第42條第3項前段規定：「易服勞役以新台幣一仟元、二仟
    元或三仟元折算一日。」比較修正前後之易服勞役折算標準
    ，以修正後之規定，較有利於被告，則應依刑法第2條第1項
    後段規定，適用修正後之刑法第42條第3項前段規定，定其
    折算標準。又被告所犯未經許可，寄藏子彈罪所定法定罰金
    刑部分，原依罰金罰鍰提高標準條例第1條前段之規定經主
    管機關提高為10倍，惟刑法施行法於95年6月14日修正，95
    年7月1日生效，其中第1條之1規定：「中華民國94年1月7日
    刑法修正施行後，刑法分則編所定罰金之貨幣單位為新臺幣
    。94年1月7日刑法修正時，刑法分則編未修正之條文定有罰
    金者，自94年1月7日刑法修正施行後，就其所定數額提高為
    30倍。但72年6月26日至94年1月7日新增或修正之條文，就
    其所定數額提高為3倍。」此一修正對被告並無有利或不利
    之情形，自應適用修正前之規定（臺灣高等法院暨所屬法院
    95年法律座談會刑事類提案第2號參照）。原審本同上之見
    解，適用槍砲彈藥刀械管制條例第12條第4項，刑法第11條
    前段、第2條第1項但書、第42條第3項前段、第38條第1項第
    1款，並審酌被告受託寄藏子彈，正係民眾目前對於社會治
    安印象不佳之大蠹，危害治安及他人生命財產安全頗鉅，且
    前已有違反槍砲彈藥刀械管制條例之前科，尚在緩刑期間，
    卻再犯本件，顯未見悔悟，惟念其犯後坦承犯行，態度尚可
    ，另參以其智識程度、生活狀況、素行等一切情狀，論處被
    告未經許可，寄藏子彈，處有期徒刑10月，併科罰金新台幣
    6萬元，且依修正後刑法第42條第3項規定，就所宣告之罰金
    刑諭知以新台幣3000元折算1日之易服勞役折算標準。至扣
    案之制式子彈2顆，均屬違禁物，應依刑法第38條第1項第1
    款宣告沒收，而扣案之制式子彈彈殼1顆，業已失其效能而
    滅失，已失其違禁物之性質，自無庸予以沒收。核其認事用
    法，俱無不合，量刑亦甚妥適。被告空言提起上訴，為無理
    由，應予駁回。
四、被告經合法傳喚，無正當理由不到庭，爰不待其陳述逕行判
    決。
據上論斷，應依刑事訴訟法第368條、第371條，判決如主文。
本案經檢察官姜貴昌到庭執行職務。
中　　華　　民　　國　　96　　年　　1　　月　　18　　日
　　　　　　　　　刑事第九庭  審判長 法　官  官 有 明
  　　　　　　　　　　　　           法　官　周 盈 文
　　　　　 　 　　　　　　　　       法　官  陳 世 宗
以上正本證明與原本無異。
如不服本判決，應於收受送達後十日內向本院提出上訴書狀，其
未敘述上訴之理由者並得於提起上訴後十日內向本院補提理由書
（均須按他造當事人之人數附繕本）。
                                     書記官  邵 淑 津
中　　華　　民　　國　　96　　年　　1　　月　　19　　日
附錄本案論罪科刑法條：
槍砲彈藥刀械管制條例第12條
未經許可，製造、販賣或運輸子彈者，處 1 年以上 7 年以下有
期徒刑，併科新台幣 500 萬元以下罰金。
未經許可，轉讓、出租或出借子彈者，處 6 月以上 5 年以下有
期徒刑，併科新台幣 300 萬元以下罰金。
意圖供自己或他人犯罪之用，而犯前二項之罪者，處 3 年以上
10 年以下有期徒刑，併科新台幣 700 萬元以下罰金。
未經許可，持有、寄藏或意圖販賣而陳列子彈者，處 5 年以下有
期徒刑，併科新台幣 300 萬元以下罰金。
第 1 項至第 3 項之未遂犯罰之。
